

## CONTACTO



Teléfono: +598 92 025 774



Mail: acab1375@gmail.com



Linkedin: com/in/andres-cabrera-uy

## **LOGROS**

Presentación en Conferencia: Expuse el desarrollo y mejoras de una plataforma Web HFC-FTTH ante un público de casi 100 personas.

**Artículos en Línea:**Destacado en GrupoISOS y NewsLineReport.

### **HABILIDADES**

#### **Técnicas**

- Ingles (avanzado)
- Linux | Windows Server
- Networking
- Certificados SSL
- MySQL | MongoDB
- HTML | CSS | JavaScript | React
- Git | GitHub | GitLab
- Microsoft Teams | Slack | Trello
- Microsoft Office | G. Workspace
- Photoshop | VEGAS Pro

#### **Profesionales**

- Resolución de Problemas
- Comunicación
- Aprendizaje Ágil
- Trabajo en Equipo
- Documentación de Proyectos

# Andrés Cabrera

ANALISTA DE INFRAESTRUCTURA ADMINISTRADOR DE SISTEMAS

Con más de 9 años de experiencia en el sector de IT, busco aprovechar y ampliar mis conocimientos, manteniéndome al tanto de las últimas tendencias tecnológicas y explorando las herramientas de inteligencia artificial. Me apasiona esta orientación y estoy decidido a seguir por este camino.

#### **EXPERIENCIA**

ADMINISTRADOR SISTEMAS | REDES

Dic 2021 - Actualidad

DPTO.
TÉCNICO

Jun 2016 - Ene 2021

SOPORTE HELP DESK

Dic 2015 - Jun 2016

Interlink | Argentina - Rosario (Santa Fé)

Actualmente, desempeño de forma remota un papel fundamental en la empresa al abordar y resolver los desafíos que enfrentan los clientes en la plataforma de aprovisionamiento de tecnologías HFC y GPON. También, lidero la capacitación de técnicos en el área de soporte y colaboro en la coordinación de operaciones con los desarrolladores que se unen al proyecto.

XEROX | Uruguay - Montevideo

Instalé, configuré y reparé fotocopiadoras láser para clientes que incluyeron entidades gubernamentales, despachos y empresas privadas. También completé cursos en línea de técnicas avanzadas, certificados por Xerox Estados Unidos, para la protección y manipulación de este tipo de hardware.

Infoke I Uruguay - Montevideo

Brindé soluciones informáticas a usuarios en múltiples plantas de la empresa CONAPROLE, realizando reparaciones de equipos e impresoras, gestionando respaldos de servidores, asignando permisos en el dominio y parcheando errores para garantizar la continuidad operativa.

## **EDUCACIÓN**

DESARROLLO

**WEB** 

2022

GESTIÓN CLIENTES RECLAMOS

2017

ANÁLISIS INFRAESTRUCTURA

2015 - 2016

LICEO
BACHILLERATO

2012 - 2015

Plataforma de Aprendizaje 'Platzi'

Curso de Desarrollo Web enfocado en HTML, CSS y JavaScript, además de capacitación en el manejo de herramientas de gestión de repositorios y más.

Escuela de Negocios 'Managerial'

Formación en atención y gestión de quejas, reclamos y manejo de clientes críticos.

**Academia BIOS** 

Administración Integral de Infraestructura Tecnológica Empresarial, abarcando servidores, redes, seguridad y sistemas, garantizando un funcionamiento eficaz y seguro.

Nº4, Juan Zorrilla de San Martín

Orientación de Tecnicatura Derecho

#### **REFERENCIAS**

EDUARDO MALISANI
Telecominicaciones

Presidente de Interlink

Teléfono: +54 9 341 6751267 Mail: eduardo@interlink.com.ar

ALVARO CURBELO Gestión Calidad

Jefe de Técnica en XEROX

Teléfono: +598 2203 6789 int. 122 Mail: alvaro.curbelo@tecnomax.com.uy